【裁判字號】    99,裁,1757
【裁判日期】    990812
【裁判案由】    綜合所得稅
【裁判全文】
最  高  行  政  法  院  裁  定
                                      99年度裁字第1757號
上  訴  人  甲○○
                        樓之4
被 上訴 人  財政部臺灣省中區國稅局
代  表  人  乙○○
上列當事人間綜合所得稅事件，上訴人對於中華民國99年4月30
日臺中高等行政法院99年度簡字第16號判決，提起上訴，本院裁
定如下：
    主  文
上訴駁回。
上訴審訴訟費用由上訴人負擔。
    理  由
一、按對於適用簡易程序之裁判提起上訴，須經本院許可。前項
    許可，以訴訟事件所涉及之法律見解具有原則性者為限，行
    政訴訟法第235條定有明文。所謂法律見解具有原則性，係
    指該訴訟事件所涉及之法律問題意義重大，而有加以闡釋之
    必要而言。
二、上訴人民國95年及96年度綜合所得稅結算申報，列報扶養其
    女王宣儒免稅額新臺幣（下同）各77,000元，經被上訴人所
    屬民權稽徵所以其女年滿20歲，且就讀大陸地區之學院，非
    屬教育部認可之學校，不符合在校就學規定，乃予剔除，分
    別核定95年及96年度綜合所得總額4,734,455元及4,793,652
    元，綜合所得淨額3,176,735元及3,510,753元，應補稅額38
    ,405元及36,773元。上訴人不服，就免稅額申經復查未獲變
    更，提起訴願遞遭駁回，遂向原審法院提起行政訴訟。經原
    審法院適用簡易程序判決駁回上訴人之訴，上訴人不服，提
    起上訴，其意旨略以：按所得稅法第17條第1項第1款第2目
    明定，上訴人之女王宣儒，確實於95年、96年兩個年度，因
    無謀生能力，而需接受父母資助、扶養。課稅原因事實之有
    無及有關證據之證明力如何，乃屬事實認定問題，被上訴人
    不能在徵稅過程中，就祭出實質效益納稅。又財政部83年7
    月27日台財稅第831602325號函釋、84年11月15日台財稅第8
    41657896號函釋之發布，自有其時空環境，背景因素考量。
    台商子女於大陸地區就學免稅額的部分，國稅局卻是直接採
    認，台商大陸年度所得稅繳納額可於臺灣綜合所得稅中抵扣
    的。這又證明稅捐機關對納稅義務人的稅目、稅函，甚至納
    稅方法是有差別。人民有繳納稅捐之義務，但稅捐機關，也
    應就租稅主體、租稅客體、稅基、稅率等租稅構成要件因時
    空轉換、變遷提出修正，適時修法，給予人民納稅的合理性
    、公平性云云。本院經核上訴意旨，乃上訴人以其對法律上
    見解之歧異，就原審取捨證據、認定事實、適用法律之職權
    行使，指摘其為不當，且無涉法律見解具有原則上之重要情
    事，有由本院統一法律上意見或確認其意見之必要情形。上
    訴人提起上訴，不合首揭規定，不應許可，其上訴難謂合法
    ，應予駁回。
三、據上論結，本件上訴為不合法。依行政訴訟法第249條第1項
    前段、第104條、民事訴訟法第95條、第78條，裁定如主文
中    華    民    國    99    年    8     月    12    日
                    最高行政法院第六庭
                        審判長法官  吳  明  鴻
                              法官  林  茂  權
                              法官  侯  東  昇
                              法官  劉  介  中
                              法官  黃  秋  鴻

以  上  正  本  證  明  與  原  本  無  異
中    華    民    國    99    年    8     月    13    日
                              書記官  王  福  瀛

司法院資訊處製作；財團法人民間司法改革基金會備份。
